【裁判字號】    98,訴,3531
【裁判日期】    981113
【裁判案由】    毒品危害防制條例
【裁判全文】
臺灣臺中地方法院刑事判決              98年度訴字第3531號
公  訴  人  臺灣臺中地方法院檢察署檢察官
被      告  甲○○
                    （另案羈押在臺灣臺中看守所）
上列被告因違反毒品危害防制條例案件，經檢察官提起公訴（98
年度毒偵字第3383號、98年度偵字第21052號），經本院合議庭
裁定改依簡式審判程序審理，判決如下：
    主    文
甲○○施用第一級毒品，累犯，處有期徒刑捌月，扣案之第一級
毒品海洛因參小包（空包裝重零點柒捌公克，淨重肆點陸陸公克
）沒收銷燬之；又施用第二級毒品，累犯，處有期徒刑伍月，扣
案之第二級毒品甲基安非他命壹小包（含袋重零點伍公克）沒收
銷燬之。應執行有期徒刑壹年。扣案之第一級毒品海洛因參小包
（空包裝重零點柒捌公克，淨重肆點陸陸公克）、第二級毒品甲
基安非他命壹小包（含袋重零點伍公克）均沒收銷燬之。
    犯罪事實及理由
一、犯罪事實：甲○○前於民國88年間，因犯竊盜罪，經臺灣高
    等法院臺中分院以88年度上易字第2613號判處有期徒刑1年6
    月確定；於88年間，因施用毒品案件，經本院以89年度易字
    第730號判處有期徒刑10月確定；於89年間，復因犯竊盜罪
    ，經臺灣高等法院臺中分院以89年度上易字第1534號判處有
    期徒刑1年8月確定；於90年間，因犯妨害公務罪，經臺灣彰
    化地方法院以90年度易字第1037號判處有期徒刑5月確定，
    前開案件經臺灣彰化地方法院以97年度聲減字第146號裁定
    減刑並定執行刑為有期徒刑2年9月確定；另於95年間，因犯
    竊盜罪，經本院以95年度中簡字第2302號判處有期徒刑5月
    確定，嗣經本院以96年度聲減字第538號裁定減刑為有期徒
    刑2月又15日確定。上揭案件經接續執行，於97年4月1日執
    行完畢。又於95年間，因施用毒品案件，經本院以95年度毒
    聲字第1481號裁定送觀察、勒戒後，認有繼續施用毒品之傾
    向，經本院以以96年度毒聲字第368號裁定送強制戒治後，
    於97年1月18日強制戒治期滿執行完畢出所。詎仍不知悔改
    ，於前開強制戒治執行完畢釋放後5年內，分別基於施用第
    一級毒品海洛因、第二級毒品甲基安非他命之犯意，於98年
    6月11日19時許，在臺中市中山公園廁所內，以將海洛因摻
    入香菸內點燃吸食之方式，施用第一級毒品海洛因1次；，
    以將甲基安非他命放置在錫箔紙上燒烤，吸其霧化氣體之方
    式，施用第二級毒品甲基安非他命1次。嗣為警於98年6月12
    日15時40分許，在臺南縣新營市○○路693巷40號「溫莎堡
    汽車旅館」前查獲，並扣得第一級毒品海洛因3小包（空包
    裝重0.78公克，淨重4.66公克）、第二級毒品甲基安非他命
    1小包（含袋重0.5公克） 。
二、證據名稱：
(一)、被告甲○○於警詢、偵查及本院審理時之自白。
(二)、扣案之第一級毒品海洛因3小包（空包裝重0.78公克，淨重
    4.66公克）、第二級毒品甲基安非他命1小包（含袋重0.5公
    克）。
(三)、長榮大學毒物研究中心尿液檢驗確認報告、法務部調查局濫
    用藥物實驗室98年7月28日調科壹字第09823020680鑑定書、
    臺南縣警察局刑事警察大隊查獲涉嫌毒品危害防制條例「毒
    品」初步鑑驗報告書各乙紙、查獲照片4張在卷可參。
(四)、臺灣臺中地方法院檢察署刑案資料查註紀錄表、臺灣高等法
    院被告前案紀錄表（被告前案及素行之認定）。
三、論罪科刑部分：按海洛因為毒品危害防制條例第2條第2項第
    1款所明定之第一級毒品，甲基安非他命為毒品危害防制條
    例第2條第項第2款所明定之第二級毒品。核被告甲○○所為
    ，係犯毒品危害防制條例第10條第1項之施用第一級毒品罪
    ，及同條第2項之施用第二級毒品罪。被告為供已施用而於
    施用前持有第一級毒品海洛因、第二級毒品甲基安非他命之
    低度行為，分別為其施用之高度行為所吸收，均不另論罪。
    被告所犯施用第一級毒品罪與施用第二級毒品罪2罪間，其
    犯意各別，行為互殊，應予分論併罰。被告前於88年間，因
    犯竊盜罪，經臺灣高等法院臺中分院以88年度上易字第2613
    號判處有期徒刑1年6 月確定；於88年間，因施用毒品案件
    ，經本院以89年度易字第730號判處有期徒刑10月確定；於
    89年間，復因犯竊盜罪，經臺灣高等法院臺中分院以89年度
    上易字第1534號判處有期徒刑1年8月確定；於90年間，因犯
    妨害公務罪，經臺灣彰化地方法院以90年度易字第1037號判
    處有期徒刑5月確定，前開案件經臺灣彰化地方法院以97年
    度聲減字第146號裁定減刑並定執行刑為有期徒刑2年9月確
    定；另於95年間，因犯竊盜罪，經本院以95年度中簡字第23
    02號判處有期徒刑5月確定，嗣經本院以96年度聲減字第538
    號裁定減刑為有期徒刑2月又15日確定。上揭案件經接續執
    行，於97年4月1日執行完畢，有臺灣臺中地方法院檢察署刑
    案資料查註紀錄表、臺灣高等法院被告前案紀錄表各乙份在
    卷可參，其受有期徒刑執行完畢後，5年以內故意再犯本件
    有期徒刑以上之2罪，均為累犯，各應依刑法第47條第1項之
    規定加重其刑。爰審酌被告前有多次施用毒品前科，仍無法
    戒絕毒癮，竟又再次施用第一級毒品海洛因及第二級毒品甲
    基安非他命，無視於毒品對於自身健康之戕害及國家對於杜
    絕毒品犯罪之禁令，惟審酌施用毒品係自戕行為，並未因此
    而危害他人，所生損害不大，犯罪手段尚屬平和及坦承犯行
    ，態度良好等一切情狀，各量處如主文所示之刑，並定其應
    執行刑，以示懲儆。至扣案之第一級毒品海洛因3小包（空
    包裝重0.78公克，淨重4.66公克）、第二級毒品甲基安非他
    命1小包（含袋重0.5公克），應依毒品危害防制條例第18條
    第1項前段規定，宣告沒收銷燬之。
據上論斷，應依刑事訴訟法第273條之1第1項、第299條第1項前
段、第310條之2，毒品危害防制條例第10條第1項、第2項、第18
條第1項前段，刑法第11條、第47條第1項、第51條第5款，判決
如主文。
中    華    民    國    98    年    11    月    13    日
                        臺灣臺中地方法院刑事第十六庭
                            法  官  劉麗瑛
以上正本證明與原本無異。
如不服本判決應於收受判決後10日內向本院提出上訴書狀，並應
敘述具體理由；其未敘述上訴理由者，應於上訴期間屆滿後20日
內向本院補提理由書（均須按他造當事人之人數附繕本）「切勿
逕送上級法院」。
                            書記官  王玟
中    華    民    國    98    年    11    月    13    日
附錄論罪科刑法條
毒品危害防制條例第10條第1項
施用第一級毒品者，處六月以上五年以下有期徒刑。
施用第二級毒品者，處三年以下有期徒刑。


司法院資訊處製作；財團法人民間司法改革基金會備份。
